最　高　行　政　法　院　裁　定
                                      100年度裁字第414號
上  訴  人　畢璐璐
被 上訴 人　臺中市政府
代　表　人　胡志強
上列當事人間調任事件，上訴人對於中華民國99年10月28日臺中
高等行政法院99年度訴字第287號判決，提起上訴，本院裁定如
下：
　　主  文
上訴駁回。
上訴審訴訟費用由上訴人負擔。
　　理  由
一、按對於高等行政法院判決之上訴，非以其違背法令為理由，
    不得為之，行政訴訟法第242條定有明文。依同法第243條第
    1項規定，判決不適用法規或適用不當者，為違背法令；而
    判決有同條第2項所列各款情形之一者，為當然違背法令。
    是當事人對於高等行政法院判決上訴，如依行政訴訟法第24
    3條第1項規定，以高等行政法院判決有不適用法規或適用不
    當為理由時，其上訴狀或理由書應有具體之指摘，並揭示該
    法規之條項或其內容；若係成文法以外之法則，應揭示該法
    則之旨趣；倘為司法院解釋或本院之判例，則應揭示該判解
    之字號或其內容。如以行政訴訟法第243條第2項所列各款情
    形為理由時，其上訴狀或理由書，應揭示合於該條項各款之
    事實。上訴狀或理由書如未依此項方法表明，或其所表明者
    與上開法條規定不合時，即難認為已對高等行政法院判決之
    違背法令有具體之指摘，其上訴自難認為合法。
二、本件上訴人原係臺中市中區戶政事務所薦任第七職等秘書，
    經被上訴人以民國99年3月15日府人任字第0990064014號令
    調派臺中市北屯區公所薦任第六職等至第七職等課員。上訴
    人以職等、職務、薪資不相當及程序不合法等理由，循序提
    起行政訴訟，遭原審判決駁回，乃對原判決上訴，主張：（
    一）被上訴人對上訴人所為系爭調任之行政處分，純係依上
    訴人原服務機關即臺中市中區戶政事務所主任張月娥對上訴
    人所為虛偽不實之平時考核等為依據。上訴人於原審言詞辯
    論終結前，對於被上訴人前揭不實之主張已加以否認，但原
    審均置之不理，故原判決有認定事實不憑證據及重要證據漏
    未斟酌之違法，自屬違背法令。（二）訴外人張月娥確有濫
    行裁量等違法行為，且上訴人與張月娥於系爭調任案中顯基
    於利害對立之關係，被上訴人應依職權調查證據，惟原審就
    被上訴人未依法調查等違法情節未加指摘，反就上訴人所舉
    有利之證據均未調查及審酌，遽為有利於被上訴人之認定，
    有判決不備理由之違法。（三）被上訴人於作成原處分之前
    未給予上訴人陳述意見之機會，且於處分中亦未敘明理由，
    違反正當法律程序、恣意禁止原則，並有違反平等原則等情
    事。另被上訴人所屬中區戶政事務所主任張月娥未經調卷程
    序，即取得該所公文檔案資料，作為答辯書之證據，違反檔
    案管理法規等語。雖以該判決違背法令為由，惟核其上訴理
    由，係就原審取捨證據、認定事實之職權行使，指摘其為不
    當，並就原審已論斷者，泛言未論斷，暨執「對公務員之人
    事行政行為」並不適用之行政程序法中之程序規定及與本件
    無涉之檔案管理法規為爭議，而非具體表明合於不適用法規
    、適用法規不當、或行政訴訟法第243條第2項所列各款之情
    形，難認對原判決之如何違背法令已有具體之指摘。依首開
    規定及說明，應認其上訴為不合法。
三、據上論結，本件上訴為不合法。依行政訴訟法第249條第1項
    前段、第104條、民事訴訟法第95條、第78條，裁定如主文
    。
中　　華　　民　　國　　100　 年　　2　　 月　　17　　日
                    最高行政法院第四庭
                        審判長法官　黃　璽　君
                              法官　楊　惠　欽
                              法官　吳　東　都
                              法官　陳　金　圍
                              法官　蕭　惠　芳

以  上  正  本  證  明  與  原  本  無  異
中　　華　　民　　國　　100　 年　　2　　 月　　17　　日
　　　　　　　　　　　　　　　書記官　張　雅　琴